# 请教陈版主关于信用减值损失问题

提问人：LYBSJS 时间：2021-01-13 14:50:26
1 、单项计提的信用减值损失是否应在计算迁徙率时进行剔除，如不剔除，会出现进度情况其实企业 2019 年2-3年的账龄的应收款 1000 万一分未回， 2020 年计提了单项坏账准备金额 200 万，导致迁徙率算起来就是80%。这个问题应当如何解决。
2 、A公司选取自有完整数据依赖 2013 年数据至今计算迁徙率，本年计算结果迁徙率与去年出现明显差异。应当如何判断这个问题，按照专家提示中，每个资产负债表日均应该对此进行评估计算模型。本年采用不同的坏账计提比例，是否应对比较报表产生影响。
3 、对于新收入准则，我想了解，如果同一家公司不同合同的应收账款、合同负债，实操中获取什么依据可以认为可以抵消。例如A公司a合同应收30 万，b合同预收 10 万。应收 30 万是不是无条件的收款权，如果可以抵消，那我报表如何列示？合同资产应该是多少？计算坏账时应已多少为基数？
如果不可以抵消，还是上例，应收账款 30 万、预收账款 10 万，新准则第一步为识别合同，本年在计算账龄时是否应当以合同作为账龄划分，相当于应收账款 30 万。但执行新收入准则前，企业未按照合同进行区分按照客户进行区分计提的坏账准备。如果出现这样的情况，是会计差错么？应当如何解决？

回答人：chenyiwei
1 、单项计提坏账准备，说明该笔应收款项的信用风险特征显著不同于其他按组合计提准备的应收款项，且个别认定后不再并入组合计提准备。所以在计算组合的迁徙率时应予以剔除。
2 、需分析导致结果差异的因素，剔除短期、一次性重大影响因素，并按前瞻性信息对测算结果进行修正。如果差异是合理的，则属于会计估计变更，不调整前期比较数据。
3 、应收账款和合同负债一般不能抵销，即使是在同一合同下的。

提问人：zico9999 时间：2021-10-15 15:02:00
陈版关于账龄减值矩阵采用迁徙率计算“信用减值损失”碰到以下问题：
A公司重要客户在 2021 年度遇到流动性困境，该客户的应收款无法到期及时收回（只是延期不是不能），A公司只能通过该客户的供应链金融系统以应收款保理方式（无追索）收回大项目款项，A公司的应收账款余额由此反而在每个月末较往年大幅降低，导致迁徙率计算异常，“信用减值损失”冲回了上年度计提的部分金额。
疑疑 问 ：：此类应收风险明显增加的情况下，由于保理操作导致的应收款余额降低是否应当加回，否则不能准确反映“信用减值损失”？

回答人：chenyiwei
是，建议加回。并关注该保理安排和终止确认的合理性。